臺灣新北地方法院三重簡易庭小額民事判決
111年度重小字第515號
原      告  黃柏鈞
被      告  王仁聯

上列當事人間請求侵權行為損害賠償事件，原告提起刑事附帶民
事訴訟（110年度審附民字第694號），經刑事庭裁定移送審理，
於民國111年3月30日言詞辯論終結，本院判決如下：
    主  文
被告應給付原告新臺幣貳萬元。
原告其餘之訴駁回。
訴訟費用由被告負擔五分之二，餘由原告負擔。
本判決原告勝訴部分得假執行。
    理由要領
一、原告起訴主張：被告於民國110年3月10日22時31分許，在新
    北市泰山區中港西路與中央路5巷口，因闖越紅燈，為新北
    市政府警察局林口分局明志派出所員警即原告、訴外人許瑞
    祺攔檢盤查，被告因而心生不滿，明知上開員警係依法執行
    職務，竟基於對依法執行公務之公務員侮辱及公然侮辱之犯
    意，在上開多數人得以共見共聞之場所，當場對原告辱罵「
    米蟲」等語，而侮辱原告，足以貶損原告在社會上之評價，
    致原告精神上受有一定之痛苦，被告應賠償非財產上之損害
    即慰撫金新臺幣（下同）5萬元等事實，業經本院調取本院1
    10年度審易字第951號刑事卷宗核閱屬實，並有上開刑事判
    決附卷可稽，復為被告到庭所不爭執，只陳稱：原告請求之
    金額太高，伊願以6,000元和解等語，是堪認原告主張之事
    實為真實，被告自應負侵權行為損害賠償責任甚明。
二、按因故意或過失，不法侵害他人之權利者，負損害賠償責任
    ；又不法侵害他人之身體、健康、名譽、自由、信用、隱私
    、貞操，或不法侵害其他人格法益而情節重大者，被害人雖
    非財產上之損害，亦得請求賠償相當之金額，民法第184條
    第1項前段、第195條第1項前段分別定有明文。次按慰撫金
    之賠償須以人格權遭遇侵害，使精神上受有痛苦為必要，其
    核給之標準固與財產上損害之計算不同，然非不可斟酌雙方
    身分資力與加害程度，及其他各種情形核定相當之數額（最
    高法院51年度台上字第223號判例要意旨參照，但本則判例
    ，依據108年1月4日修正，108年7月4日施行之法院組織法第
    57條之1第2項，其效力與未經選編為判例之最高法院裁判相
    同）。本院審酌原告為警專畢業，任職警員，月薪約6萬元
    ，109年度所得總額約821,081元，名下坐落新北市泰山區土
    地及房屋各1筆、汽車1部，109年度財產總額約1,978,800元
    ；被告為高職畢業，現擔任卡車司機，月薪約35,000元，10
    9年度無所得，名下有坐落雲林縣四湖鄉房屋1筆，汽車3部
    ，109年度財產總額約3,399元，此據兩造陳明在卷，並有兩
    造109年度稅務電子閘門財產所得調件明細表、個人基本資
    料查詢結果表等附卷可稽，再參以被告實際加害情形和原告
    精神上受損害程度等一切情狀，認原告請求被告賠償慰撫金
    5萬元，尚屬過高，應核減為2萬元，始為適當；原告逾此部
    分之慰撫金請求，即屬無據，不應准許。
中　　華　　民　　國　　111 　年　　3 　　月　　31　　日
                       法  官  趙義德
以上正本係照原本作成。
如不服本判決，應於送達後20日內，向本院提出上訴狀，並表明
上訴理由（上訴理由應表明一、原判決所違背之法令及具體內容
。二、依訴訟資料可認為原判決有違背法令之具體事實。）如於
本判決宣示後送達前提起上訴者，應於判決送達後20日內補提上
訴理由書（須附繕本），如未於上訴後20日內補提合法上訴理由
書，法院得逕以裁定駁回上訴。
中　　華　　民　　國　　111 　年　　3 　　月　　31　　日
                       書記官  張裕昌